Inventaris van een verzameling brochures, afkomstig uit de nalatenschap van de familie De Beaufort, (1815) 1863-1941 (1951)
Nationaal Archief, Den Haag
- Justitie., D.
  - Wetgeving., D.1.
    - Personenrecht: buitenechtelijke kinderen., D.1.2.
      - Rochussen, W.F., De Memorie van Antwoord op het Voorlopig Verslag der Eerste Kamer over het Ontwerp van Wet "betreffende het onderzoek naar het Vaderschap" critisch onderzocht. Z.pl., 1909; 795
      - Rochussen, W.F., ‘Het onderzoek naar het vaderschap’ / pro: W.L.P.A. Molengraaff; contra: W.F. Rochussen, Pro en contra betreffende vraagstukken van algemeen belang, serie 1, no. 9. Baarn., 1905; 796
      - Rochussen, W.F., Het onechte kind tusschen de ongehuwde moeder en den "beweer-den" of gerechtelijken vader, de desbetreffende, thans bij de Tweede Kamer aanhan-gige wetsvoordracht onderzocht. ’s-Gravenhage., 1900; 797
    - Internationaal privaatrecht., D.1.3.
      - Asser, T.M.C., La codification du droit international privé, première conference tenue a La Haye, du 12 au 27 Septembre 1893. Bruxelles., 798
      - Breukelman, J.B., ‘De vierde Conferentie voor het Internationaal Privaatrecht’, overdruk uit Themis, nr. 4., 1905; 799
      - Jitta, J., ‘Alte und ndeue Methoden des internationalen privatrechts’, overdruk uit Archiv für öffentliches Recht, nr. 106., 1900; 800
      - Mitjana y Gordon, R., Memoria sobre la cuarta Coferencia de Derecho International Privado, celebrada en El Haya (16 Mayo – 7 Junio 1904). Madrid., 1905; 801
      - Otlet, P., ‘Le congrès mondial des Associations internationals de la codification du droit privé’, overdruk uit Revue de l’Institut de droit comparé.. Bruxelles., 1910; 802
      - Wekerle, A., L’execution de la convention relative à la procedure civile de La Haye du 17 Juillet 1905 en Hongrie. Traduction Française des texts Hongrois. Budapest., 1909; 803
    - Volkenrecht., D.1.4.
      Deze boekerij is mede verzameld in verband met de Academie van internationaal recht in Den Haag, waar W.H. de Beaufort Curator was.
      - Anoniem, ‘Zur Begrundung einder Völkerrechtsschule im Haag’, bericht in Deutsche Juristen-Zeitung, jrg. 17, nr. 7., 1 april 1912; 804
      - Breukelman, J.B., recensie van Ernest Nys, Le droit international, les principes, les théories, les faits, deel I, Brussel, Parijs 1904, deel II, Brussel, Parijs 1905, in Rechtsgeleerd magazijn, jrg. 24 en 26., 1905, 1907; 805
      - Congrès des Associations internationales. Documents préliminares. Bruxelles., 1910; 806
        Rapport nr. 1: Otlet, P., ‘L’organisation internationale et les Associations internationales’.
        Rapport nr. 2: Fried, A.A., ‘La science de l’internationalisme’.
        Rapport nr. 3: La Fontaine, H., ‘La documentation et l’internationalisme’.
        Rapport nr. 5, [deel 1] ‘Conclusions sur la 1e question: l’organisation internationale; la cooperation entre les associations internationals et la coordination de leurs efforts.’
        Rapport nr. 5, deel 2 ‘Conclusions sur la 2e question: régime juridique des Associations internationales’.
        Rapport nr. 6, ‘Exposition-Musée des Association et conrès internationauix, guide descriptif.’
      - Gjelsvik, N., Iets over de volksziel, het volkerenrecht en de buitenlandsche politiek. ’s-Gravenhage., 1918; 807
        Ontleend aan een voordracht in 1917, gehouden in de "Norigs Ungdomslag"
      - Goblet d’Alviella, E., Le vrai et le faux pacifisme. Paris., 1917; 808
      - Heringa, A. De crisis van het volkenrecht. Haarlem., 1917; 809
      - Janssen van Raay, H.G., ‘Rechtsnood, een beroep op allen, die de wetenschap met ernst beoefenen en gelooven in haar invloed op de samenleving’, overdruk uit De opbouw., juli 1920; 810
        Kritiek op het begrip oorlogsrecht.
      - Lammasch, H., ‘Das Mediationrecht der Neutralen’, overdruk uit Österreichises Zeitschrift für öffentliches Recht., [na 1914]; 811
      - Lammasch, H., ‘Vertragstreue im Völkerrecht?’, overdruk uit Österreichises Zeitschrift für öffentliches Recht., [na 1914]; 812
      - Levy, J.A., Volkenrecht, rede gehouden in de vergadering der Broederschap van candidaat-notarissen, te Amsterdam den 9 December 1914. ’s-Gravenhage., 1915; 813
      - Louter, J. de, ‘De toekomst van het volkenrecht’, overdruk uit De gids, nr. 2., 1912; 814
      - Mededeelingen van de Nederlandsche vereeniging voor internationaal recht (Nederlandse groep van de International Law Association), nr. 1, 3, 5,. 8., 1910-1917; 815
        met convocaten.
      - Melville, Edgar. De (= H.C.C.J. van der Mandere), ‘Mr. T.M.C. Asser’, Mannen en vrouwen van beteekenis in onze dagen deel XL, afl. 9-10.. Haarlem., 1910; 816
      - Meulen, A.A. van der, Oproep voor den vrede! “Gelijk het gras en het riet”. Grepen uit het leven en uit de eeuwigheid. Hilversum., [1918]; 817
      - Oppenheim, L., International law, a treatise. Prospectus van zijn publicatie. London., [1928]; 818
      - Phillimore, G.G. en Th. Batty, Convocaten voor een conferentie van de International Law Association. Februari., juni 1914; 819
      - Rahusen, E.N., De onschendbaarheid van den particulieren eigendom ter zee in oorlogstijd. Z.pl., [1907]; 820
        Referaat voor de Nederlandse afdeling van de Interparlementaire Vereeniging op 30 januari 1907.
      - Vollenhoven, C. van, ‘Naasting, opvordering en beteugeling van koopmansgoederen in den zeeoorlog’, overdruk uit Verslagen en mededelingen der Koninklijke Akademie van Wetenschappen. Afd. letterkunde. 5e reeks; afl. 1., 1915; 821
      - Smit Kleine, F., ‘De bouwmeesters van het wereldrecht’, overdruk uit Tijdspiegel., 1906; 822
      - Vlugt, W. van der, ‘Vragen van methode bij volkenrechtsbeoefening, eene critische studie naar aanleiding van Het stellig volkenrecht door Mr. J. de Louter, hoogleeraar te Utrecht, 2 dln, ’s-Gravenhage, Martinus Nijhoff., 1910’, overdrukken uit het Rechtsgeleerd Magazijn 1914; 823
    - Octrooirecht., D.1.5.
      - Bergsma, G.H.E., ‘Octrooiwetgeving, voordracht gehouden in de vergadering van het Kon. Instituut van Ingenieurs van 12 februari 1916 […] met beraadslaging en naschrift’, overdruk uit De ingenieur., 26 maart 1910 en 9 april 1910; 824
      - Internationale vereeniging voor de bescherming van den industrieelen eigendom, Jaarlijksche algemeene vergadering Amsterdam, 17 en 18 September 1903. [Convocaat]., 825
      - Kooy, H.J., Octrooi-recht, de wettelijke erkenning en regeling van den industrieelen eigendom in Nederland, bescherming tegen roof en namaak is geen "protectionisme". Hengelo., 1910; 826
    - Overige wetten., D.1.6.
      - Anoniem, ‘Het ontwerp van het strafwetboek voor de Nederlanden en het Iets van den heer Mr. W.B. Donker Curtius, over dit onderwerp, kort en bescheiden overwogen’, aflevering van De weegschaal, nr. 14., 1827; 827
      - Linden van, ‘De kadastrale aanduiding in akten volgens de voorstellen der Staatscommissiën’ II en III, overdrukken uit Tijdschrift voor kadaster en landmeetkunde, jrg. 33, afl. 4., 1917; 828
      - Molengraaf, W.L.P.A., ‘Opmerkingen over het voorstel van wet van den heer Hartoch tot wijziging van het Wetboek van burgerlijke rechtsvordering’, overdruk uit Rechtsgeleerd magazijn jrg. 13., 1894; 829
      - Nederlandsche Kamer van Koophandel te Londen, De geschiedenis van de Wet op het Nederlanderschap (12 December 1892, Stbl. No. 268) in den vreemde. Amsterdam., 1907; 830
  - Gerechtelijke instellingen., D.2.
    - Assen, A. van, ‘Een zelfverdediging in vorm van een protest’, overdruk uit Dagblad van Zuidholland en ’s Gravenhage., 27 april 1881; 831
      Betreft perspublicaties over zijn faillissmentsproces als bankier na een vordering van de fa. wed. B.W. Starkenborg van Straten.
    - Genootschap Door tijd en vlijt, Drieduizendste vergadering, 1871; vierduizendste vergadering. 1906. Utrecht., 1871, 1906; 832
      Het genootschap is een vereniging van afgestudeerde juristen, die experimenteert met procesrecht.
    - Genootschap “door tijd en vlijt”, Wet van het Genootschap “door tijd en vlijt”, opgericht 1 november 1777., z.j.; 833
      Het genootschap verricht een zekere vorm van arbitrage, waartegen beroep mogelijk is.
    - Geuns, J.J. van, ‘Eischen en waarborgen van toelating tot het rechterlijke ambt.’ Overdruk uit Themis nr. 3., 1899; 834
    - Geuns, J.J. van,, ‘Begrenzing der rechterlijke macht’, recensie van J.A. Levy, Aard en grens der rechterlijke bevoegdheid (Rechter en Wet), rede gehouden in de Vlaamsche conferentie der balie van Antwerpen den 18den December 1908, Overdruk uit Themis nr. 4., 1910; 835
  - Notariaat., D.3.
    - Hoolboom, G., Adres aan de Tweede Kamer der Staten-Generaal van G. Hoolboom, grondeigenaar te De Klomp (gemeente Ede) inzake contra de Heeren E.D. de Meester, notaris te Heteren en Mr. H.F.W. Dubois, notaris te Utrecht. ’s Gravenhage., [1913]; 836
    - Piets, J., Onthullingen van handelingen door notaris G. van Holk te Zaandam, in zake de nalatenschap van den heer Dirk Keijzer Jacobszoon te Oostzaan. Oostzaan., [1910]; 837
  - Politie en openbare orde., D.4.
    - Algemeene Nederlandsche politiebond, Verslag van het examen voor het politiediploma, jaar 1918, examenjaar XX. Dokkum., [1919]; 838
    - Anoniem, ‘Gemeenteverordeningen in Nederland betreffende de prostitutie’, bijblad van het Maandblad., augustus en september 1910; 839
    - Dammers, P.J., De geschiedenis der z.g. Politiewet, gedurende de laatste 25 jaren. Utrecht., 1909; 840
    - Dammers, P.J., Politie-reorganisatie, rede van den heer P.J. Dammers, ... gehouden in de Propaganda-Verg. belegd door de 's-Gravenhaagsche Politie-vereeniging Door Eendracht Saâm Verbonden ter gelegenheid van deszelfs 10-jarig bestaan, op woensdag 14 september 1910. Zaltbommel., 841
    - Dammers, P.J., Verslag van de 13e algemeene vergadering van de Broederschap der hoofdcommissarissen en commissarissen van politie in Nederland gehouden op Woensdag 8 maart 1905 […]. Te Utrecht, en […] de buitengewone algemeene vergadering […] gehouden op Dinsdag 18 April 1905 in het Centraalbureau van Politie te Rotterdam. Z.pl., 842
    - Elk, J. van, Vox populi vox dei: geïmproviseerde jachtovertreding gevolgd door meineed, duisterheden der justitie te Dordrecht. Rotterdam., [1900]; 843
    - Elk, J. van, Eene koninklijke belooning, of de Papendrechtsche strafzaak in verband met de handhaving van het gezag te Dordrecht. Rotterdam., [1908]; 844
      Met geleideadres aan de Tweede Kamer.
    - Harrebome, P., Verslag van het op 3 en 4 December gehouden examen voor aspirant-inspecteur van politie., ingesteld door den Bond van inspecteurs van gemeentelijke politie in Nederland. Amersfoort, Amsterdam., 1916; 845
      Harreborne was secretaris van de examencommissie.
    - Koning, J.J.A. de, Rede, gehouden […] in de buitengewone algemeene vergadering van den Algemeenen Nedeerlandschen politiebond in het Kurhaus te Scheveningen op 12 Juni 1922, ter herdenking van het vijf-en-dertig jarig bestaan van dien bond. Dokkum., 846
    - Koning, J.J.A. de, en P. Stapel, Supplement op H. Verwoerts Theorie der gerechtelijke en administratieve politie, zevende geheel omgewerkte druk. Tiel., 1912; 847
      Handboek ter voorlichting van de politie over actuele wetten en regels.
    - Koninklijke Nederlandsche pol;itiehond vereeniging, Cave canem! [Breda., [na 1930]; 848
    - De Nederlandsche politie, orgaan van “De Agemeene Nederlandsche Politiebond”., 21 april 1923; 849
    - Treub, M.W.F., De rechtspositie der politie, rede van den heer M.W.F. Treub, [...] gehouden in de Propaganda-Verg. belegd door de 's-Gravenhaagsche Politie-vereeniging Door Eendracht Saâm Verbonden ter gelegenheid van deszelfs 10-jarig bestaan, op woensdag 14 september 1910. Zaltbommel., 850
    - Tuinenburg, J.W., Een willekeurige en onrechtvaardige daad van den Minister van justitie Mr. H.J. Smidt, alsmede onthullingen van onwettige daden van den Burgemeester van Hilversum J.E.C. Schook. Z.pl., [1895]; 851
  - Gevangeniswezen, reclassering., D.5.
    - Anoniem, De toepassing der celstraf: verslag door eene commissie van onderzoek uitgebracht aan het hoofdbestuur van het Nederlandsch Genootschap tot Zedelijke Verbetering der Gevangenen en verslag van de vergadering, gehouden den 7den Juni 1917 ... te Amsterdam, ter behandeling van voormeld verslag Z.pl., 852
    - Departement van Justitie, Catalogus van artikelen, vervaardigd door den arbeid in ’s Rijks strafgestichten [’s-Gravenhage]., 1907; 853
    - Howard association. Annual report, october 1895. Londen., 854
    - W. Tallack, Prisons and criminal treatment. London wall., z.j.; 855
      Tallack hield een referaat als secretaris van de Howard Association.
    - Ver Loren van Themaat, H.B. Rapport op de eerste vraag van de 1e sectie van het Internationaal reclasseringscongres in Antwerpen: Comment faut-il organiser l’assistance par le travail pour qu’elle dienvienne le mode le plus sérieux du patronage des libérés? Antwerpen., 1911; 856
  - Opvoedingswezen: kinderbescherming., D.6.
    Voor bestrijding van kinderarbeid zie hoofdstuk J.8.3: arbeidsvoorwaarden
    - Bulletin de la Société des crèches, nr. 40, 41 en 53. Paris., 1885-1889; 857
    - Children’s friend society, First annual report. Oktober 1865. Jersey city., 1866; 858
      Betreft een kinderhuis aldaar.
    - Levy, J.A., Kinderbescherming, toespraak bij de opening der jaarlijkse algemeene vergadering van de Maatschappij tot Nut van het Algemeen, gehouden te Amsterdam 16 Mei 1894. ’s-Gravenhage., 859
    - Levy, J.A., Verslag over kinderbescherming en ouderlijke macht (met aanteekeningen), op verzoek van het hoofdbestuur uitgebracht. Utrecht., 1895; 860
      Uitgebracht ter inlichting van de Volksbond, vereeniging tegen drankmisbruik.
    - Maatschappij tot opvoeding van weezen in het huisgezin, Vijfde jaarverslag. Amsterdam., 1879; 861
    - Marbeau, E. Rapport sur la question des crèches. Chaumont., 1885; 862
      Ingediend in het internationaal congres voor kinderbescherming.
    - Nederlandsche bond tot kinderbescherming, Mededeelingen van den Nederlandschen bond tot kinderbescherming 1: De vier regeeringsontwerpen tot bescherming van kinderen bewerkt door A. de Graaf. Utrecht., [1899]; 863
    - Nederlandsche bond tot kinderbescherming, Mededeelingen van den Nederlandschen bond tot kinderbescherming 17: Verslag van de buitengewone gemeenschappelijke vergadering van leden en genodigden van den Nederlandschen bond tot kinderbescherming en den Centraal-bond van Christelijk-philantropische inrichtingen in Nederland, gehouden te Utrecht op 16 Juni 1917 in de Openbare leeszaal ter bespreking van het onderwerp: Nazorg (After-care). ’s-Gravenhage., 864
    - Rekken., juni 1914, juni 1927, juni 1932; 865
      Tijdschrift van de Rekkense inrichtingen, bevat het jaarverslag over de voorafgaande jaren, met geleidebrief als verzoek om steun
    - Silbernagel, Internationale Organisation der Jugendfürsorge. Bern., 1912; 866
      Referaat voor de algemene vergadering van de Schweizerische Vereinigung fúr Kinder- und Frauenschütz.
  - Vreemdelingen en vluchtelingen., D.7.
    - Algemeen comité tot Ontwikkeling en Ontspanning van de geïnterneerden in Nederland, Overzicht van de oprichting en de werkzaamheden., [na november 1918]; 867
    - Anoniem, Koning Albert fonds, woningen voor Belgen zonder huisvesting. Harderwijk., 1918; 868
    - Anoniem, Officiers Belges internés en Hollande, classement alphabétique rédigé et vérifié d’après l’Annuaire officiel de l’armée Belge, Amersfoort., 1914; 869
    - Centrale commissie tot behartiging van de belangen der naar Nederland uitgeweken vluchtelingen. Verslag van de werkzaamheden, 1914-1919. ’s-Gravenhage., 870
    - IJssel de Schepper, I., Overdruk van den brief […] aan de Staten-Generaal in zake het Vluchtoord Gouda. Gouda., 1918; 871
  - Eredienst., D.8.
    - Protestantse eredienst., D.8.1.
      - Het vredesklokje, maandblad ten dienste van den Evangelie-arbeid in Duitschland. 9e jaargang nr. 3., 15 maart 1924; 872
      - Anoniem, Haagsche diakonessen kalender., 1919; 873
      - Anoniem, Règlement sur l’administration des biens et des fonds de l’Eglise Wallone de La Haye. La Haye., [1870]; 874
      - Anoniem, Reglement van orde voor de diaconie der Waalsch-Hervormde gemeente te ’s-Gravenhage. [’s-Gravenhage]., z.j.; 875
      - Anomiem, Verslag van de tweede diaconale conferentie der Nederlandsche Hervormde Kerk op Woensdag 19 april 1911. overdruk uit het Officiëel gedeelte van de “Kerkelijke courant”No. 17 van vrijdag 18 april 1911. Z.pl., 876
      - Bourlier, E. Joie en dieu, sermon pour la naissance de Son Altesse Royale la Princesse Juliana d'Orange-Nassau, Duchesse de Mecklembourg, prêché à La Haye, le 2 Mai 1909. La Haye., 877
      - Hooijkaas e.a., C.E., Ons bezoek aan de verwoeste kerken van Frankrijk. Rotterdam., [1920]; 878
        Met verzoek aan de lezer om ondersteuning van de wederopbouw van protestantse kerken.
      - Mohn, A., Sermon d'adieu, prononcé à l'Église wallonne de La Haye, 1e 18 septembre 1910. La Haye., 879
      - Militia Christi, orgaan van de geloofsgemeenschap van christen-antimilitaristen Kerk en Vrede. Jrg. 4, nr. 15., 17 december 1949; 880
      - Ouwenaller, E.R. van, Onder de gemobiliseerden van leger en vloot, voordracht gehouden [… als] voorzitter van hetr Nederlandsch Bijbelgenootschap op 13 juni 1916. Amsterdam., 1917; 881
        De brochure is in tweevoud aanwezig
      - Sluijter, F.W., Verslag van den arbeid te Lerwick, in het belang onzer Hollandsche visschers. Leiden., [ca. 1899]; 882
        N.B: Met een manuscript van Sluijter over de Hollandse vissers in Lerwick tijdens de Eerste Wereldoorlog.
      - De zendingsvriend, 5e jaargang nr. 1., [1951]; 883
    - Rooms-Katholieke eredienst., D.8.2.
      - Anoniem, De apostel P.J.F. de Geest getoetst aan een vonnis der correctioneele regtbank te Brussel, waarbij hij veroordeeld werd tot vierjarige gevangenisstraf. Vierde druk. Amsterdam., 1856; 884
        De Geest, oorspronkelijk Rooms-Katholiek priester, later protestants zendeling, werd veroordeeld wegens bedrog.
        Blijkens potloodaantekening is de uitgever J. de Vries de auteur.
      - Heijkamp, J. e.a. Een woord van drie Nederlandsche bisschoppen aan hunne landgenooten, naar aanleiding van een adres aan den Koning. Utrecht., 1877; 885
        Afkomstig van de Oud-Bisschoppelijke Klerezy als protest tegen dit adres.
      - Roomsch-Katholijke leek (= S.P. Lipman) De Roomsch-Katholijke Kerk en de Hervorming, in brieven / door eenen Roomsch-Katholijken leek naar aanleiding van de geschriften van Dr. Capadose, A. Frentrop, Prof. J.C.H. Muré en Dr. J.C. Zaalberg. Derde brief: De Roomsch-Katholijke Kerk getoetst aan de Heilige Schrift. Amsterdam., 1856; 886
    - Leger des Heils., D.8.3.
      - Anomiem, Feiten en cijfers, mededeelingen omtrent den arbeid van het Leger des Heils met finantieele staten over het jaar 1912-1913. Z.pl., 887
      - Anoniem, De liefde zegeviert! Z.pl., [ca. 1933]; 888
        Uitgegeven door het Leger des Heils
      - Estill, Yh., Waarheid – geen droomen. [Amsterdam]., z.j.; 889
        Uitgave van het Leger over een nieuw hoofdkwartier. Met adres om een verzoek tot steun.
      - Kol, Nellie van, “Afdrukken van indrukken”. Z.pl., z..j; 890
    - Overige levensbeschouwelijke organisaties en vrije gedachte., D.8.4.
      - Commissie voor maatschappelijk werk der I.O.O.F. afd. Amsterdam, 23ste jaarverslag. Amsterdam., [1928]; 891
        I.O.O.F = de vrijmetselaatsloge International Order of Odd Fellows,
      - Het theosophisch pad, no. 10 en 11., mei-juni 1913; 1885
      - Houten, S. van, ‘Staat en kerk’, overdruk uit Haagsch Maandblad., oktober 1924; 892
        Over het verbod van een statutenwijziging van de vrijdenkersvereniging “De dageraad”
      - Lagarrigue, J.H., La vraie destinée de Paris, Santiago de Chili., 1899; 893
        Brochure van de Rélgion de l’Humanité.
      - Staal, L.D., Artikel 171 der grondwet en zijn toepassing voor de gezindheden in 't bijzonder ten opzichte van het Nederl. Israelitisch Kerkgenootschap: omwerking eener rede uitgesproken ter algemeene vergadering van 'Achawah' op 29 juli 1912 te Amsterdam. Amsterdam., 1913; 1886
  - Adelszaken, ridderorden., D.9.
    - Randwijck, A. van, ‘De lijdensgeschiedenis van een adelfonds, historisch-staatsrechtelijke herinnering’, overdruk uit De Nederlandsche Heraut., 1886; 894
    - Welderen Rengers, W.J. van, ‘Iets over onze ridderorden’, overdruk uit Vragen van den dag., 1892; 895
      Opgesteld tijdens het wetsvoorstel tot instelling van een huisorde van Oranje Nassau na het vervallen van de Orde van de Eikenkroon.
- Binnenlandse zaken., E.
  - Binnenlands bestuur., E.1.
    - Algemeen., E.1.1.
      - Bijdragen tot de kennis van het staats-, provinciaal- en gemeentebestuur in Nederland, vol. 1, p. 277-341., 1858; 896
    - 2 Gemeenten en provincies., E.1.2.
      - Aals, Lzn. J. van, Iets over verslagen. Amsterdam., 1910; 897
        Aanbeveling van toepassing van stenografie bij (lagere) bestuursorganen.
      - Anoniem, Compte-rendu de l’administration municipale de la ville de Genève pendant l’année 1902. Genève., 1903; 898
      - Beresteyn, E.A van e.a., Rapport betreffende het wetsontwerp inzake de samenwerking van gemeenten (artikelen 121 en 122 der Gemeentewet), uitgebracht aan het bestuur der Vereeniging van Nederlandsche Gemeenten door een sub-commissie van het bestuur. ’s-Gravenhage., 1915; 899
      - Brink, W. van de e.a., Rapport van de raadscommissie in zake het onderzoek naar de onregelmatigheden in de financieele aangelegenheden van Doornspijk. Doornspijk [1912]., 900
      - Commissie voor de Hinderwet, ‘Wijziging der Hinderwet’, overdruk uit Tijdschrift der Maat-schappij van nijverheid., januari 1911; 901
      - F. Raedt, ‘Een ‘fonds communal’ ten behoeve van noodlijdende gemeenten (gemeentenoodfonds)’, overdruk uit De Amsterdammer, weekblad voor Nederland, 4 april 1909., 902
      - T.G.: technisch gemeenteblad: maandblad voor technische, aesthetische, hygienische en economische verzorging van gemeentewerken, stedenbouw en volkshuisvesting, Jrg. 1 nr. 1., april 1915; 903
      - Vereeniging van Nederlandsche gemeenten. Verslag over het vereenigingsjaar 1919, […] 1920. ’s-Gravenhage., 1920, 1921; 904
      - Visser, C.W.C.Th., Bijdrage tot bevordering van betere financieele verhoudingen tusschen gemeenten en gemeente-ambtenaren in de provincie Zuid-Holland. Alphen a/d Rijn., 1908; 905
    - Ambtenaren., E.1.3.
      - Anoniem, De departementen van algemeen bestuur, de ambtenaren, het rapport der staatscommissie en de regeeringsvoorstellen, tweede geschrift van den Bond van Ambtenaren bij Departementen van Algemeen Bestuur en Hooge Colleges van Staat, in verband met het rapport der Staatscommissie, ingesteld bij Kon. Besluit van 10 Augustus 1910, no. 26 en met de voorstellen der Regeering tot nadere regeling van de positie der ambtenaren, gelijk die voorstellen zijn belichaamd in de begrootingsontwerpen voor 1913. Den Haag., 1912; 906
      - Anoniem, Toelichting en becijferingen bij de regelingen van de inkomsten der landmeters van het kadaster, bedoeld bij de Memorie v. toelichting en in het Voorloopig Verslag bij de Staatsbegrooting voor 1897. Utrecht., 1896; 907
      - Bond van klerken werkzaam bij ’s Rijks belastingen in Nederland, Aan heeren leden van de Tweede Kamer der Staten-Generaal. Amsterdam., [1895]; 908
        Betreft de rechtspositie van klerken in de bureau’s van invoerrechten en accijnzen.
      - Comité van actie tegen het Wetsontwerp-Heemskerk, De nationale protestvergadering tegen het wetsontwerp-Heemskerk inzake ontslag vrouwelijke rijksambtenaren en onderwijzeressen bij het openbaar lager onderwijs, die in het huwelijk treden: redevoeringen - protesten vertegenwoordige vereenigingen – adhesiebetuigingen. [Amsterdam]., 1912; 909
      - Faubel, A.F.L., Is de functie van Nederlandsch ambtenaar vereenigbaar met het lidmaatschap der Orde van Vrijmetselaren? ’s-Gravenhage., [1934]; 910